臺灣臺東地方法院刑事判決　　　　　　 100年度交易字第62號
公　訴　人　臺灣臺東地方法院檢察署檢察官
被　　　告　劉強男
上列被告因公共危險案件，經檢察官聲請以簡易判決處刑（100
年度偵字第1455號），本院認不得以簡易判決處刑，改依通常程
序審理，並判決如下：
    主  文
本件公訴不受理。
    理  由
一、聲請簡易判決處刑意旨略以：被告劉強男於民國98年7月28
    日下午5時30分許，在臺東縣太麻里鄉金崙村某檳榔攤內飲
    用保力達B3瓶後，雖可預見其已達不能安全駕駛動力交通工
    具之程度，竟仍於同日下午7時許駕駛車號7978-MF號自用小
    客車行駛於道路上。其後於同日下午7時44分許，為警在臺
    東縣大武鄉臺九線439公里攔檢，並測得其呼氣酒精濃度達
    每公升0.73毫克，因認被告涉犯刑法第185條之3不能安全駕
    駛動力交通工具罪嫌等語。
二、曾為不起訴處分、撤回起訴或緩起訴期滿未經撤銷，而違背
    第260條之規定再行起訴者，應諭知不受理之判決，並得不
    經言詞辯論為之，刑事訴訟法第303條第4款及第307條定有
    明文。又檢察官聲請以簡易判決處刑之案件，法院於審理後
    ，認應為無罪、免訴、不受理或管轄錯誤判決之諭知者，應
    適用通常程序審判之，同法第452條亦定有明文。
三、本件被告經檢察官聲請以簡易判決處刑之犯罪事實，前經臺
    灣臺東地方法院檢察署檢察官以99年度撤緩偵字第31號向本
    院聲請以簡易判決處刑（於99年9月14日繫屬本院），並經
    本院99年度交易字第79號以該項聲請有下開情形，而依刑事
    訴訟法第303條第4款為不受理判決之諭知確定在案（見本院
    卷附臺灣高等法院被告前案紀錄表、上開刑事判決書及99東
    交簡440審理卷第1頁）：
(一)被告所犯上開罪嫌，雖經臺灣臺東地方法院檢察署檢察官以
    98年度速偵字第228號緩起訴處分書為緩起訴處分（緩起訴
    處分期間為1年，並應自該署檢察官執行緩起訴處分命令通
    知書送達之翌日起6個月內，向臺東天主教私立聖十字療養
    院支付新臺幣36,000元，下稱原緩起訴處分），並經臺灣高
    等法院花蓮分院檢察署於98年8月18日以98年度上職議字第
    445號處分書駁回再議確定。其後因被告未遵期履行原緩起
    訴處分所附之條件，而經臺灣臺東地方法院檢察署檢察官以
    99年度撤緩字第27號撤銷緩起訴處分書撤銷原緩起訴處分。
(二)惟上開撤銷緩起訴處分，或因查無此人而不能送達於高雄縣
    那瑪夏鄉（現改制為高雄市那瑪夏區，下同）大光村（現改
    制為大光里）86號被告之居所；或因被告當時之戶籍地即高
    雄縣那瑪夏鄉瑪雅村（現改制為瑪雅里）平和巷5號因八八
    風災毀損，致郵務人員未能依法製作通知書為寄存送達，而
    僅將處分書寄存於高雄縣（現改制為高雄市，下同）政府警
    察局六龜分局三民分駐所，並將寄存通知單交由被告之姊卓
    劉美鄰（當時係居住於高雄縣那瑪夏鄉大光村38號，非被告
    之同居人）收執以代為傳達。而卓劉美鄰並未將上開撤銷緩
    起訴處分書實際轉交予被告，被告亦未親自前往高雄縣政府
    警察局六龜分局三民分駐所領取上開撤銷緩起訴處分書。
(三)上開撤銷緩起訴處分書並未合法送達予被告，且原緩起訴處
    分亦因緩起訴期間已於前揭聲請簡易判決處刑繫屬前屆滿（
    即99年8月18日）而生實質確定力；且前揭聲請簡易判決處
    刑亦無刑事訴訟法第260條所定得再行起訴（或聲請簡易判
    決處刑）之情形。
四、綜上所述，本件被告經檢察官聲請以簡易判決處刑之犯罪事
    實既曾經緩起訴處分確定，且該緩起訴處分亦因緩起訴期間
    屆滿未經合法撤銷而生實質確定力，縱然檢察官於本件聲請
    簡易判決處刑前，已依刑事訴訟法第60條公示送達之規定，
    再度將上開撤銷緩起訴處分書合法送達予被告（於100年5月
    23日公告及張貼於臺灣臺東地方法院檢察署之牌示處；並函
    請高雄市那瑪夏區公所於100年6月1日揭示於該區公所之公
    告欄，且於100年5月31日登載於臺灣時報，見100撤緩13偵
    查卷第16-19頁），亦不生合法撤銷緩起訴處分之效力。此
    外，檢察官既未敘明本件就被告同一犯罪事實再行聲請簡易
    判決處刑，有何刑事訴訟法第260條所定得再行起訴（或聲
    請簡易判決處刑）之事由，而本院亦查無其他得合法再行起
    訴（或聲請簡易判決處刑）之情形，基於首揭法律規定，自
    應為不受理判決之諭知。
五、至於上開撤銷緩起訴處分書雖曾於99年5月25日公告於臺灣
    臺東地方法院檢察署（見100他99偵查卷第31頁），惟檢察
    官依第253條之3為撤銷緩起訴處分者，應製作處分書敘述其
    處分之理由，並以正本送達於被告，刑事訴訟法第255條第1
    項及第2項定有明文；又行政或司法機關對人民所為直接對
    外發生效力之處分或裁判，除一般處分得以公告、刊登政府
    公報或新聞紙之方式；經言詞辯論之判決則得以宣示之方式
    而直接對外發生效力外（參行政程序法第100條第2項、刑事
    訴訟法第225條及第349條等規定），其餘處分或裁判均須以
    送達（書面處分或裁判）、當場（庭）通知（宣示）、或其
    他得使受處分（裁判）人知悉處分（裁判）內容之方式（書
    面以外處分或裁判），方可直接對外發生效力。因之，上開
    撤銷緩起訴處分既屬檢察官之書面處分，自仍應將處分書合
    法送達被告方生撤銷原緩起訴處分之效力。至於上開撤銷緩
    起訴處分雖曾經對外公告，惟至多僅生檢察官不得再撤銷或
    變更原處分之羈束力，尚難於法無明文規定之情形下，逕認
    書面之撤銷緩起訴處分無須送達被告，而僅得以公告之方式
    即可發生撤銷緩起訴處分之效力。
據上論斷，應依刑事訴訟法第452條、303條第4款、第307條判決
如主文。
中    華    民    國   100    年    8     月    12    日
                  刑事第二庭  審判長法  官     陳弘能
                                    法  官     彭凱璐
                                    法  官     簡大倫
以上正本證明與原本無異。
如不服本判決應於收受判決後10日內向本院提出上訴書狀，並應
應敘述具體理由。其未敘述上訴理由者，應於上訴期間屆滿後20
日內向本院補提理由書(均須按他造當事人之人數附繕本)「切勿
逕送上級法院」。
                                    書記官      洪幸如
中    華    民    國  100    年    8    月    12    日